【裁判字號】    89,易,666
【裁判日期】    890327
【裁判案由】    傷害
【裁判全文】
臺灣板橋地方法院刑事判決                          八十九年度易字第六六六號
    公  訴  人  臺灣板橋地方法院檢察署檢察官
    被      告  乙○○
右列被告因家庭暴力傷害案件，經檢察官提起公訴（八十九年度偵緝字第一二八號）
，本院判決如左：
    主  文
乙○○連續傷害人之身體，處有期徒刑肆月，如易科罰金以參佰元折算壹日。
    事  實
一、乙○○與甲○○係夫妻關係，為家庭暴力防治法第三條第一款所稱之家庭成員，
    乙○○因認其妻甲○○不做家事，又對家人態度冷淡，為此心生不滿，乃基於傷
    害甲○○身體之概括犯意，先於民國（下同）八十九年五月十日十七時許，在臺
    北縣板橋市○○路○段五四八巷八弄十四號之四住處，持家中瓷器毆打甲○○，
    造成張女受有臉部瘀血三×二公分、擦傷一×零點一公分、右肘皮下血腫三×三
    公分等傷害（起訴事實略載為臉部瘀血、右肘皮下血腫）。復於同年八月五日十
    八時許，在上開住處用左手拳頭毆打甲○○，致甲○○受有右臉挫傷之傷害。
二、案經被害人甲○○訴由台北縣警察局海山分局報請台灣板橋地方法院檢察署檢察
    官偵查起訴。
    理  由
一、訊據被告乙○○於警偵訊及本院審理時供承其因其家庭成員即認妻甲○○不做家
    事，又對家人態度冷淡，乃於右揭時地連續以瓷器及左手拳頭毆打其妻甲○○，
    造成張女分別受有臉部瘀血三×二公分、擦傷一×零點一公分、右肘皮下血腫三
    ×三公分，及右臉挫傷之傷害等情不諱，核與被害人甲○○指訴情節相符，並有
    台北市立和平醫院、台北縣中英醫院出具之診斷證明書在卷可按。被告雖辯稱：
    伊無傷害犯行，當時係兩人互毆云云。惟刑法所稱正當防衛須行為人基於正當防
    衛之意思，對現在不法之侵害，實施防衛自己或他人權利之行為始足當之。故此
    互毆，必以一方初無傷人之行為，為排除對方不法侵害而加以還擊，始得以正當
    防衛論，凡侵害業已過去，或出於報復之行為，均不得主張正當防衛權。被告於
    偵訊中明確供稱：我打她，因她不作家事，且對家人都不理睬等語（見偵查卷第
    十五頁背面偵訊筆錄），顯見被告係與妻甲○○相處不睦，心生不滿，故連續以
    瓷器及拳頭毆打甲○○，並造成甲○○臉部、右肘受傷，其非出於正當防衛意思
    而實施正當防衛行為，不得以互毆為由阻卻違法，本件事證明確，被告犯行堪以
    認定。
二、核被告所為係犯刑法第二百七十七條第一項之傷害罪。其先後兩度傷害犯行，犯
    罪原因相同，犯罪時間相隔未久，所犯為同一罪名之罪，應係基於概括犯意為之
    ，為連續犯，應論以一罪，並加重其刑。爰審酌被告犯罪動機、目的、手段、被
    害人所受傷害程度及被告犯罪後之態度等一切情狀，量處如主文所示之刑，並諭
    知易科罰金之折算標準。被告毆打甲○○所用瓷器為日常器皿，非屬違禁物，縱
    為被告所有，本院亦認無沒收之必要，附此說明。
據上論斷，應依刑事訴訟法第二百九十九條第一項前段，刑法第五十六條、第二百七
十七條第一項、第四十一條，罰金罰鍰提高標準條例第一條前段、第二條，判決如主
文。
本案經檢察官程秀蘭到庭執行職務。
中    華    民    國      八十九      年    三        月      二十七    日
                                      臺灣板橋地方法院刑事第四庭
                                          法  官  陳  恒  寬
右正本證明與原本無異
如不服本判決應於送達後十日內向本院提出上訴狀
                                          書記官  葉  瑩  庭
中    華    民    國      八十九      年    三        月        三十    日
附錄本案論罪科刑法條全文
刑法第二百七十七條第一項：
傷害人之身體或健康者，處三年以下有期徒刑、拘役或一仟元以下罰金（罰金金額應
提高十倍）。


司法院資訊處製作；財團法人民間司法改革基金會備份。
